【裁判字號】    98,審訴,654
【裁判日期】    980818
【裁判案由】    毒品危害防制條例
【裁判全文】
臺灣士林地方法院刑事判決             98年度審訴字第654號
公  訴  人  臺灣士林地方法院檢察署檢察官
被      告  甲○○
上列被告因違反毒品危害防制條例案件，經檢察官提起公訴（98
年度毒偵字第630 號、第664 號、第828 號、第964 號、第1133
號），被告於準備程序中就被訴事實為有罪陳述，本院合議庭裁
定由受命法官獨任改依簡式審判程序審理，並判決如下：
    主  文
甲○○犯如附表各編號所示之罪，各處如附表各編號所示之刑，
應執行有期徒刑貳年肆月。
    事實及理由
一、本件犯罪事實及證據除引用起訴書之記載（如附件起訴書）
    外，另更正並補充：(一)被告甲○○前因施用毒品案件，經臺
    灣雲林地方法院以90年度毒聲字第1299號裁定送觀察勒戒後
    ，認無繼續施用毒品之傾向，於民國90年12月12日釋放出所
    ，並經臺灣雲林地方法院檢察署以90年度毒偵字第1605號為
    不起訴處分確定。又因施用毒品案件，經臺灣雲林地方法院
    以91年度毒聲字第528 號裁定送觀察勒戒後，因認有繼續施
    用毒品傾向，以91年度毒聲字第763 號裁定令入戒治處所施
    以強制戒治，於92年4 月3 日強制戒治執行完畢釋放出所，
    並經該院以91年度訴字第361 號判處有期徒刑10月、6 月，
    應執行有期徒刑1 年確定；另因犯竊盜罪及強盜罪，經該院
    以91年度訴字第27號判處有期徒刑1 年2 月、6 年，應執行
    有期徒刑6 年6 月確定，上開數罪嗣經該院以96年度聲減字
    第1233號裁定減刑並合併定應執行刑為有期徒刑6 年9 月確
    定，於97年10月22日假釋出監，假釋期間付保護管束，現仍
    在假釋期間（不構成累犯）。詎甲○○仍不知悔改，亦未戒
    除毒癮，復於前案強制戒治執行完畢後5 年內再犯施用毒品
    罪，經法院判處罪刑確定後，又基於施用第一級毒品之犯意
    ，於附表所示時、地，分別以針筒注射方式，施用第一級毒
    品海洛因共5 次。(二)被告於本院審理時自白施用第一級毒品
    海洛因之犯罪事實，核與起訴書所載證據相符，足見被告自
    白與事實相符，本件事證明確，被告犯行洵堪認定，應依法
    論科。
二、核被告甲○○5 次所為，均係犯毒品危害防制條例第10條第
    1 項之施用第一級毒品罪。被告於施用第一級毒品前之持有
    低度行為為施用之高度行為所吸收，不另論罪。又被告所犯
    如附表所示各罪，犯意個別，應分論併罰。爰審酌被告曾有
    施用毒品之前科，且經觀察、勒戒及強制戒治程序仍無法戒
    除，復又觸犯本件犯行，顯示其無戒絕之決心，然被告係傷
    害自身健康，本件施用第一級毒品達5 次，且犯後坦承犯行
    ，態度尚屬良好等一切情狀，分別量處如主文所示之刑，並
    定其應執行之刑，以資懲儆。至被告所有已供施用第一級毒
    品海洛因之注射針筒數支均未扣案，被告復供稱已經丟棄，
    衡情應已滅失，為免將來執行困難，故均不為沒收之宣告；
    又扣案玻璃球吸食器1 個，並非被告所有供施用毒品之工具
    ，業據被告於本院供承明確（參見本院卷第32頁），亦不予
    宣告沒收，附此敘明。
據上論斷，依刑事訴訟法第273 條之1 第1 項、第299 條第1 項
前段、第310 條之2 、第454 條，毒品危害防制條例第10條第1
項，刑法第11條前段、第51條第5 款，判決如主文。
本案經檢察官鄭堤升到庭執行職務。
中    華    民    國    98    年    8     月    18    日
                  刑事第一庭法  官  雷雯華
以上正本證明與原本無異。
如不服本判決，應於收受判決後10日內向本院提出上訴書狀，並
應敘述具體理由；其未敘述上訴理由者，應於上訴期間屆滿後20
日內向本院補提理由書（均須按他造當事人之人數附繕本）「切
勿逕送上級法院」。
                            書記官  陳麗津
中    華    民    國    98    年    8     月    18    日
附錄本案論罪科刑法條之依據：
毒品危害防制條例第10條第1項
施用第一級毒品者，處6 月以上5 年以下有期徒刑。
附表
┌─┬─────┬─────┬──────┬─────┬────┐
│編│犯罪時地  │施用之毒品│查獲經過    │所犯罪名  │宣告刑  │
│號│          │及方式    │            │          │        │
├─┼─────┼─────┼──────┼─────┼────┤
│一│98年1 月16│以針筒注射│98年1 月16日│毒品危害防│處有期徒│
│  │日某時，於│方式，施用│下午9 時20分│制條例第10│刑陸月  │
│  │雲林縣斗六│第一級毒品│許，為警在雲│條第1 項之│        │
│  │市斗六火車│海洛因1 次│林縣斗六市竹│施用第一級│        │
│  │站公共廁所│          │頭路11號前攔│毒品罪    │        │
│  │內        │          │檢查獲      │          │        │
├─┼─────┼─────┼──────┼─────┼────┤
│二│98年3 月9 │以針筒注射│98年3 月9 日│毒品危害防│處有期徒│
│  │日某時，在│方式，施用│下午3 時50分│制條例第10│刑陸月  │
│  │國道一號高│第一級毒品│許，至臺灣士│條第1 項之│        │
│  │速公路高雄│海洛因1 次│林地方法院檢│施用第一級│        │
│  │往臺北方向│          │察署觀護人室│毒品罪    │        │
│  │某休息區內│          │採尿送驗查獲│          │        │
├─┼─────┼─────┼──────┼─────┼────┤
│三│98年3 月23│以針筒注射│98年3 月23日│毒品危害防│處有期徒│
│  │日某時，在│方式，施用│下午3 時5 分│制條例第10│刑陸月  │
│  │國道一號高│第一級毒品│許，至臺灣士│條第1 項之│        │
│  │速公路高雄│海洛因1 次│林地方法院檢│施用第一級│        │
│  │往臺北方向│          │察署觀護人室│毒品罪    │        │
│  │某休息區內│          │採尿送驗查獲│          │        │
├─┼─────┼─────┼──────┼─────┼────┤
│四│98年4 月13│以針筒注射│98年4 月13日│毒品危害防│處有期徒│
│  │日某時，在│方式，施用│上午10時45分│制條例第10│刑柒月  │
│  │國道一號高│第一級毒品│許，至臺灣士│條第1 項之│        │
│  │速公路高雄│海洛因1 次│林地方法院檢│施用第一級│        │
│  │往臺北方向│          │察署觀護人室│毒品罪    │        │
│  │某休息區內│          │採尿送驗查獲│          │        │
├─┼─────┼─────┼──────┼─────┼────┤
│五│98年5 月18│以針筒注射│98年5 月18日│毒品危害防│處有期徒│
│  │日某時，在│方式，施用│上午10時20分│制條例第10│刑柒月  │
│  │國道一號高│第一級毒品│許，至臺灣士│條第1 項之│        │
│  │速公路高雄│海洛因1 次│林地方法院檢│施用第一級│        │
│  │往臺北方向│          │察署觀護人室│毒品罪    │        │
│  │某休息區內│          │採尿送驗查獲│          │        │
└─┴─────┴─────┴──────┴─────┴────┘


司法院資訊處製作；財團法人民間司法改革基金會備份。
